最　高　行　政　法　院　裁　定　　　　　　　　　　九十三年度裁字第二四七號
　　聲 請 人　甲○○
　　　　　　　乙○○
右聲請人因地上物拆除事件，對於中華民國九十二年一月十六日本院九十二年度裁字
第八四號裁定，聲請再審。本院裁定如左：
　　主  文
再審之聲請駁回。
再審訴訟費用由聲請人負擔。
　　理  由
一、按當事人對於本院所為裁定聲請再審，必須原裁定具有行政訴訟法第二百七十三
    條第一項、第二項所列情形之一者，始得為之。而該條第一項第一款所稱適用法
    規顯有錯誤，係指原判決所適用之法規與該案應適用之現行法規相違背，或與解
    釋判例有所牴觸者而言；第二款所稱判決理由與主文顯有矛盾，係指判決理由與
    主文之內容適得其反而言，第十三款所稱當事人發見未經斟酌之證物或得使用該
    證物，係指該項證物在前訴訟中即已存在，而當事人不知其存在或不能使用，現
    始知其存在或始能使用者而言；第十四款所稱原判決就足以影響於判決之重要證
    物漏未斟酌，係指原判決就該訴訟程序中已經存在並據聲明之證物，未予調查亦
    未說明不予調查之理由，或已為調查而未就調查之結果予以判斷，如經調查判斷
    ，可使再審原告受較有利益之判決者而言。
二、本件聲請人前因地上物拆除事件提起撤銷訴訟，經本院八十九年度判字第四七三
    號判決駁回。聲請人提起再審之訴，經本院九十年度判字第二二九六判決駁回。
    聲請人又提起再審之訴，經本院九十二年度裁字第八四號裁定（下稱原裁定）駁
    回。聲請人現認原裁定有行政訴訟法第二百七十三條第一項第一款適用法規顯有
    錯誤、第二款判決理由與主文顯有矛盾、第十三款當事人發見未經斟酌之證物或
    得使用該證物、第十四款原判決就足以影響於判決之重要證物漏未斟酌之再審事
    由，聲請再審。
三、經查原裁定係以聲請人該次再審之訴，於訴狀僅一再述說其在前一訴訟程序訴狀
    所述實體法律關係之理由，而對於所再審之本院九十年度判字第二二九六判決，
    究竟有行政訴訟法第二百七十三條所定何項再審事由及證據，則隻字未提，其再
    審之訴不合行政訴訟法第二百七十七條第一項第四款規定再審訴狀應表明再審理
    由及關於再審理由之證據，其再審之訴即非合法等情，因而諭知駁回該次再審之
    訴。經核其所適用之法規與該案應適用之現行法規不相違背，亦與解釋判例無所
    牴觸。又原裁定理由說明聲請人該次再審之訴不合法，主文諭知駁回聲請人該次
    再審之訴，主文即由理由所導出，並無適得其反之情形。又原裁定從程序上駁回
    聲請人該次再審之訴，係以聲請人提出之再審訴狀為據，無從斟酌論斷聲請人主
    張之實體法律關係，聲請人所稱於八十九年四月二十四日提出之再審訴狀，乃原
    裁定該次再審之訴（九十一年一月四日提起）以前之訴狀，並非證物，無發現證
    物或漏未斟酌證物可言，亦無從以該八十九年四月二十四日提出之再審訴狀已表
    明再審之訴之理由，認原裁定該次再審訴狀亦已表明再審理由。依聲請意旨，核
    與前述說明之再審事由要件不相符合，再審之聲請為無再審理由，應予駁回。
四、依行政訴訟法第二百八十三條、第二百七十八條第二項、第一百零四條、民事訴
    訟法第九十五條、第七十八條、第八十五條第一項前段，裁定如主文。
中　　華　　民　　國　　九十三　　　年　　　三　　　　月　　　九　　　　日
                    最 高 行 政 法 院  第 一 庭
                                審 判 長 法  官　　　黃　綠　星
                                         法  官      吳  明  鴻
                                         法  官　　　蔡　進　田
                                         法  官　　　黃　璽　君
                                         法  官　　　廖　宏　明
右  正  本  證  明  與  原  本  無  異
　　　　　　　　　　　　　　　　　　　　 法院書記官　邱  彰  德
中　　華　　民　　國　　九十三　　　年　　　三　　　　月　　　九　　　　日
